【裁判字號】    98,重訴,2
【裁判日期】    990202
【裁判案由】    違反槍砲彈藥刀械管制條例
【裁判全文】
臺灣臺東地方法院刑事判決               98年度重訴字第2號
公  訴  人  臺灣臺東地方法院檢察署檢察官
被      告  乙○○
                    號
指定辯護人  本院公設辯護人  甲○○
上列被告因犯槍砲彈藥刀械管制條例案件，經檢察官提起公訴（
98年度偵字第1623號），本院判決如下：
    主  文
乙○○犯非法製造可發射子彈具有殺傷力之槍枝罪，處有期徒刑
貳年捌月，併科罰金新臺幣伍萬元，罰金如易服勞役，以新臺幣
壹仟元折算壹日，扣案之仿BERETTA廠M九型半自動手槍製造之改
造手槍壹支(槍枝管制編號0000000000號，含彈匣壹
個)沒收。又犯非法持有子彈罪，處有期徒刑捌月，併科罰金新
臺幣貳萬元，罰金如易服勞役，以新臺幣壹仟元折算壹日，扣案
之口徑九MM制式子彈拾參顆沒收。應執行有期徒刑參年，併科罰
金新臺幣陸萬元，罰金如易服勞役，以新臺幣壹仟元折算壹日，
扣案之仿BERETTA廠M九型半自動手槍製造之改造手槍壹支(槍枝
管制編號0000000000號，含彈匣壹個)及口徑九MM制
式子彈拾參顆均沒收。
    犯罪事實
一、乙○○於民國98年1月間某日，在臺北市某道具模型店內，
    以新臺幣(下同)8,000元之代價，購買仿BERETTA廠M9型半自
    動手槍之玩具手槍1支後，未經許可，與某不詳真實姓名年
    籍之成年男子共同基於製造可發射子彈具有殺傷力改造手槍
    之犯意聯絡，由乙○○出資15,000元，於98年1月間某日，
    在臺北縣新莊市○○○路乙○○之租屋處，將玩具手槍交給
    上開男子後，由該男子換裝土造金屬槍管改造成可發射子彈
    具有殺傷力之改造手槍(槍枝管制編號:0000000000號)而持
    有之。後另基於持有子彈之犯意，於98年1月間某日，在臺
    北市某處，未經許可，以每顆700元之代價，向綽號「阿清
    」真實姓名年籍不詳之成年男子購買具殺傷力口徑9MM之制
    式子彈20顆而持有之。嗣於98年9月1日下午5時許，為警在
    臺東縣臺東市○○路○段581巷95號朱建發之住處查獲，並扣
    得上開改造手槍1支及子彈20顆。乙○○在偵查機關尚不知
    其有共同製造改造手槍之犯行前，向承辦之海巡隊隊員承認
    有共同製造改造手槍之事實，自首而接受裁判。
二、案經行政院海岸巡防署海洋巡防總局第十五海巡隊報告臺灣
    臺東地方法院檢察署檢察官偵查起訴。
    理  由
一、證據能力部分：
    按被告以外之人於審判外之言詞或書面陳述，除法律有規定
    者外，不得作為證據；法院或檢察官得囑託醫院、學校或其
    他相當之機關、團體為鑑定，或審查他人之鑑定，並準用刑
    事訴訟法第203條至第206條之1之規定；其須以言詞報告或
    說明時，得命實施鑑定或審查之人為之；鑑定之經過及其結
    果，應命鑑定人以言詞或書面報告，同法第159條第1項、第
    208條第1項及第206條第1項分別定有明文。查偵查卷附之內
    政部警政署刑事警察局鑑驗書1份，係該局依檢察官囑託執
    行鑑定職務所出具之機關鑑定書面報告，依刑事訴訟法第15
    9條第1項及同法第208條第1項準用第206條第1項之規定，為
    傳聞法則之例外，且上開證據係用以證明被告被訴持有具有
    殺傷力之空氣槍事實之證據，自具有關連性，而得作為證據
    。
二、認定犯罪事實所憑之證據及理由：上開犯罪事實，業據被告
    乙○○於警詢、偵查、本院準備程序及審理中坦白承認，再
    扣案之改造手槍1把（含彈匣1個，槍枝管制編號:000000000
    0號）經以檢視法、性能檢驗法及試射法鑑驗結果，認係改
    造手槍，由仿BERETTA廠M9型半自動手槍製造之槍枝，換裝
    土造金屬槍管而成，擊發功能正常，可供擊發適用子彈使用
    ，認具殺傷力。再扣案之子彈20顆，均係口徑9MM之制式子
    彈，採7顆試射，可擊發，均具殺傷力等情，有內政部警政
    署刑事警察局98年9月14日刑鑑字第0980123136號鑑驗書在
    卷足憑，並有行政院海岸巡防署海洋巡防總局第十五海巡隊
    搜索扣押筆錄、臺東縣警察局槍枝初步檢視報告表、刑案現
    場照片8張附卷可稽，被告之上開犯行應堪認定。
三、論罪及科刑：
(一)核被告所為，係犯槍砲彈藥刀械管制條例第8條第1項之犯非
    法製造可發射子彈具有殺傷力之槍枝罪及同條例第12條第4
    項之非法持有子彈罪。被告非法持有可發射子彈具有殺傷力
    之槍枝罪為製造行為所吸收，不另論罪。被告犯非法製造可
    發射子彈具有殺傷力之槍枝罪部分，與上開某不詳真實姓名
    年籍之成年男子間，有犯意聯絡及行為分擔，應論以共同正
    犯。又被告所犯上開2罪間，犯意各別，行為互殊，應予分
    論併罰。再被告所犯非法製造可發射子彈具有殺傷力之槍枝
    罪部分，被告於偵查機關尚不知誰為犯人前，向承辦之海巡
    隊隊員承認有共同製造改造手槍之事實，業據證人即海巡隊
    隊員乙○○在本院審理中證述屬實，並接受本院之審理，已
    符合刑法第62條前段自首規定之要件，爰依該條規定減輕其
    刑。經審酌被告共同製造改造手槍及持有子彈之目的為玩樂
    之用，持有槍彈之時間約8個月，行為時之職業為臨時工，
    家庭經濟狀況尚可，學歷為高職肄業，又被告違反禁令共同
    製造改造手槍及持有子彈，對於他人生命、身體安全構成潛
    在之威脅，惟並未作為犯罪工具之用，犯罪後尚能坦認犯罪
    事實，態度良好，又被告有前科紀錄，素行不佳，有臺灣高
    等法院被告前案紀錄表1份附卷可稽等一切情狀，量處如主
    文所示之刑，並定其應執行之刑，及就罰金部分，諭知易服
    勞役之折算標準。至被告之辯護人為被告辯護稱:被告改造
    手槍係因玩好、好奇，其主觀惡意非重大，又被告不具改造
    槍械之能力及技術，僅係出資而已，且持有改造手槍的期間
    不長，也沒有供不法使用，對照其所違觸法律罪責為最輕本
    刑5年以上有期徒刑之罪，顯有情輕法重之情形，請依刑法
    第59條之規定酌減其刑等語。惟按，刑法第59條之酌量減輕
    其刑，必於犯罪之情狀，在客觀上足以引起一般之同情，認
    為即予宣告法定最低度刑期，猶嫌過重者，始有其適用，最
    高法院著有69年臺上字第4584號判例意旨可參。辯護人上開
    主張，本院量刑時均已予以審酌，又綜觀被告犯罪之一切情
    狀，客觀上仍不足以引起一般人之同情，尚難認有何情堪憫
    恕或情輕法重之處，自無刑法第59條之適用，併此陳明。
(二)扣案之仿BERETTA廠M9型半自動手槍製造之改造手槍1支(槍
    枝管制編號:0000000000號，含彈匣1個)及送鑑定後所餘口
    徑9MM制式子彈13顆，均屬違禁物，應依刑法第38條第1項第
    1 款規定宣告沒收。而扣案子彈經內政部警政署刑事警察局
    鑑定時已試射之7顆，原雖亦屬違禁物，然皆因已擊發而不
    具有子彈之完整結構，失去其效能，堪認現已不具殺傷力，
    不予宣告沒收。
據上論斷，應依刑事訴訟法第299條第1項前段，槍砲彈藥刀械管
制條例第8條第1項、第12條第4項，刑法第11條前段、第62條前
段、第42條第3項前段、第38條第1項第1款、第2款、第51條第5
款、第7款，判決如主文。
本案經檢察官丙○○到庭執行職務。
中    華    民    國    99    年    2    月    2    日
                  刑事第四庭  審判長法  官  馬培基
                                    法  官  盧亨龍
                                    法  官  劉正偉
以上正本證明與原本無異。
如不服本判決應於收受本判決後10日內向本院提出上訴書狀；上
訴書狀應敘述具體理由。未敘述上訴理由者，應於上訴期間屆滿
後20日內向本院補提理由書狀（均須按他造當事人之人數附繕本
）。「切勿逕送上級法院」。
告訴人或被害人對於本判決如有不服，請書具不服之理由狀，請
求檢察官上訴者，其上訴期間之計算係以檢察官收受判決正本之
日期為準。
                                    書記官  戴嘉宏
中    華    民    國    99    年    2    月    2    日
附錄論罪科刑法條：
槍砲彈藥刀械管制條例第8條
未經許可，製造、販賣或運輸鋼筆槍、瓦斯槍、麻醉槍、獵槍、
空氣槍或第4條第1項第1款所定其他可發射金屬或子彈具有殺傷
力之各式槍砲者，處無期徒刑或5年以上有期徒刑，併科新臺幣1
千萬元以下罰金。
未經許可，轉讓、出租或出借前項所列槍枝者，處 5 年以上有期
徒刑，併科新臺幣 1 千萬元以下罰金。
意圖供自己或他人犯罪之用，而犯前二項之罪者，處無期徒刑或
7年以上有期徒刑，併科新臺幣 1 千萬元以下罰金。
未經許可，持有、寄藏或意圖販賣而陳列第 1 項所列槍枝者，處
3年以上10年以下有期徒刑，併科新臺幣700萬元以下罰金。
第 1 項至第 3 項之未遂犯罰之。
砲彈藥刀械管制條例第12條
未經許可，製造、販賣或運輸子彈者，處1年以上7年以下有期徒
刑，併科新台幣 500 萬元以下罰金。
未經許可，轉讓、出租或出借子彈者，處6月以上5年以下有期徒
刑，併科新台幣 300 萬元以下罰金。
意圖供自己或他人犯罪之用，而犯前二項之罪者，處3年以上10
年以下有期徒刑，併科新台幣 700 萬元以下罰金。
未經許可，持有、寄藏或意圖販賣而陳列子彈者，處5年以下有
期徒刑，併科新台幣 300 萬元以下罰金。
第 1 項至第 3 項之未遂犯罰之。


司法院資訊處製作；財團法人民間司法改革基金會備份。
